臺灣高雄地方法院刑事判決　　　　　　　　　　　　九十三年度簡上字第四七九號
　　公　訴　人　臺灣高雄地方法院檢察署檢察官
　　上　訴　人　乙○○
　　即　被　告
右列上訴人因違反電信法案件，不服台灣高雄地方法院九十三年度簡字第二八八三號
，中華民國九十三年六月三十日第一審判決（聲請簡易判決處刑案號：台灣高雄地方
法院檢察署九十三年度偵字第六ＯＯ六號），提起上訴，本院管轄之第二審合議庭判
決如左：
    主  文
上訴駁回。
乙○○緩刑貳年。
    事實及理由
一、本案經本院審理結果，認為台灣高雄地方法院九十三年度簡字第二八八三號判決
    之認事用法及量刑均無不當，應予維持，並引用前揭判決書記載之事實、證據及
    理由（含檢察官聲請簡易判決處刑書）。
二、上訴人即被告乙○○已於本院審理中坦承確有故買贓物及盜用他人電信設備通信
    之犯行，核與被害人丙○○於警訊中指述之情節相符，復有泛亞電信股份有限公
    司通話紀錄及通聯資料各一份及通話費帳單二份在卷可憑，是被告確有違犯上揭
    犯行，應堪認定，故被告之上訴並無理由，應予駁回。次查，被告未曾受有期徒
    刑以上刑之宣告，有臺灣高等法院被告全國前案記錄表一紙在卷可憑，被告因一
    時思慮欠週而觸犯刑罰，犯後坦認犯行，且已賠償被害人之損失，經被害人於本
    院審理中當庭表示願意原諒被告等語，足認被告犯後已有悔意，其經此起訴審判
    ，當知所警惕，本院考量上情，認被告前揭刑之宣告以暫不執行為適當，爰諭知
    緩刑二年，以啟自新。
據上論斷，應依刑事訴訟法第四百五十五條之一第三項、第三百六十八條、第三百七
十三條，刑法第七十四條第一款，判決如主文。
本案經檢察官甲○○到庭執行職務。
中      華      民      國       九十三     年     九     月    十五    日
                                    台灣高雄地方法院刑事第十四庭
                                                 審判長法  官  李淑惠
                                                       法  官  黃呈熹
                                                       法  官  呂憲雄
右正本證明與原本無異。
不得上訴。
                                    書記官        林同啟
中    華    民    國      九十三      年      九      月      十六      日
附件：
臺灣高雄地方法院刑事簡易判決                    九十三年度簡字第二八八三號
    聲  請  人  臺灣高雄地方法院檢察署檢察官
    被      告  乙○○  女  四十五歲（民國○○○年○月○○○日生）
                        住台北縣樹林市○○街○段三一五號四樓
                        居高雄市○○區○○路九五號二樓
                        身分證統一編號：Ｖ二二六七一三四號
右列被告因違反電信法案件，經檢察官聲請以簡易判決處刑（九十三年度偵字第六○
○六號），本院判決如左：
     主  文
乙○○連續意圖為自己不法之利益，以無線方式，盜用他人電信設備通信，處有期徒
刑參月，如易科罰金，以參佰元折算壹日。
摩托蘿拉廠牌Ｖ三六八八型號、序號000000000000000號行動電話壹
具沒收。
     事實及理由
一、本件犯罪事實及證據除補充被告乙○○將該購得之ＳＩＭ卡插入其所有摩托蘿拉
    廠牌Ｖ三六八八型號、序號000000000000000號行動電話外，餘
    均引用檢察官聲請簡易判決處刑書之記載（如附件）。
二、按電信法第五十六條第一項之罪，以意圖為自己或第三人不法之利益，使用有線
    、無線或其他電磁方式，盜接或盜用他人電信設備通信者為要件。本罪之處罰詐
    得免繳電信通信費用之不法利益規定，乃刑法詐欺得利罪之特別法，依特別法優
    於普通法之原則，自毋庸再論以刑法詐欺得利罪。次按，本罪構成要件所稱以有
    線、無線或其他電磁方式，盜接或盜用他人電信設備通信者，並不限於以盜拷他
    人行動電話之序號、內碼等資料於自己之手機內，為盜用之唯一方式，其他諸如
    ：利用他人住宅內之有線電話，盜打他人電話為通信行為；或在住宅外之電話接
    線箱內，盜接他人之有線電話線路，以自己之電話機盜打他人電話為通信行為；
    或意圖為自己不法之所有，竊取他人之行動電話手機，進而為盜打通信之行為；
    或僅以使用竊盜之意思，擅取他人之行動電話手機為盜打通信之行為等，不一而
    足，皆成立本罪（最高法院八十八年度台非字第四三號判決、最高法院八十八年
    一月十九日八十八年度第一次刑事庭會議決議參照）。核被告乙○○所為，係犯
    刑法第三百四十九條第二項之故買贓物罪（檢察官聲請簡易判決處刑書漏載此法
    條）及電信法第五十六條第一項之意圖不法利益違法盜用電信設備通信罪。又被
    告先後多次意圖不法利益違法盜用他人電信設備通信犯行，時間緊接，所犯構成
    要件相同，顯係基於概括犯意為之，應依連續犯之規定論以一罪，並加重其刑。
    被告所犯上開二罪間，有方法結果之關係，為牽連犯，應從情節較重之電信法第
    五十六條第一項之意圖不法利益違法盜用他人電信設備通信罪處斷。爰審酌被告
    貪圖利益之犯罪動機，其詐得不法利益為新台幣七千九百八十四元，所生危害尚
    非鉅大，惟其犯後否認犯行，尚無悔意等一切情狀，量處如主文所示之刑，並諭
    知易科罰金之折算標準，以資儆懲。又摩托蘿拉牌（ＭＯＴＯＲＯＬＡ）、Ｖ三
    六八八型號、序號000000000000000號行動電話一具，為被告所
    有犯盜用他人電信設備通信罪所用之電信器材，雖未扣案，然無證據證明業已滅
    失，自應依電信法第六十條之規定，不問屬於犯人與否，予宣告沒收之。
三、應依刑事訴訟法第四百四十九條第一項、第四百五十條第一項、第四百五十四條
    第二項，電信法第五十六條第一項、第六十條，刑法第十一條前段、第五十六條
    、第三百四十九條第二項、第五十五條、第四十一條第一項前段，罰金罰鍰提高
    標準條例第一條前段、第二條，逕以簡易判決處如主文所示之刑。
四、如不服本判決，得於判決送達之日起十日內，向本院提出上訴狀。
中      華      民      國    九十三    年      六      月     三十     日
                                    臺灣高雄地方法院高雄簡易庭
                                        法  官    廖純卿
右正本證明與原本無異。
如不服本判決，得於判決書送達之日起十日內，以書狀敘述理由，向本庭提出上訴。
                                        書記官    劉企萍
中      華      民      國    九十三    年      七      月      一      日
附錄本案論罪科刑法條全文：
刑法第三百四十九條第二項
搬運、寄藏、故買贓物或為牙保者，處五年以下有期徒刑、拘役或科或併科一千元以
下罰金。
電信法第五十六條第一項
意圖為自己或第三人不法之利益，以有線、無線或其他電磁方式，盜接或盜用他人電
信設備通信者，處五年以下有期徒刑，得併科新台幣一百五十萬元以下罰金。
